臺灣士林地方法院刑事判決　　　　　　　96年度易字第1315號
公　訴　人　臺灣士林地方法院檢察署檢察官
被　　　告　甲○○
　　　　　　　　　　現於臺灣台北看守所羈押中
上列被告因違反毒品危害防制條例案件，經檢察官提起公訴（96
年度毒偵字第736 號），被告於準備程序就被訴事實為有罪之陳
述，本院裁定依簡式審判程序審理，並判決如下：
    主  文
甲○○施用第二級毒品，累犯，處有期徒刑壹年。減為有期徒刑
陸月，如易科罰金，以新臺幣壹仟元折算壹日。
    事  實
一、甲○○前因於民國87年間施用毒品案件，經觀察、勒戒後，
    認無繼續施用毒品之傾向，於87年9 月11日釋放出所，並由
    臺灣士林地方法院檢察署檢察官以87年度偵字第3457、5433
    、5692號為不起訴處分確定，又因施用毒品案件，經觀察、
    勒戒後，認有繼續施用毒品傾向，經法院裁定送強制戒治，
    嗣執行戒治後付保護管束，於92年3 月17日管束期滿未經撤
    銷視為強制戒治執行完畢，至其刑責部分，經臺灣士林地方
    法院檢察署檢察官以90年度毒偵字第1990號聲請簡易判決處
    刑，由本院以91年度士簡字第126 號判決處有期徒刑5 月確
    定，於93年5 月7 日執行完畢（構成累犯）；再因施用毒品
    案件，經臺灣板橋地方法院檢察署檢察官以93年度毒偵字第
    274 號提起公訴，由臺灣板橋地方法院以94年度訴緝字第84
    號判決處有期徒刑9 月確定，嗣甲○○前因犯詐欺、侵占、
    背信案件，亦經本院以93年度訴緝字第3 號判決應執行有期
    徒刑1 年9 月確定，由法院就上開2 案裁定定其應執行刑為
    有期徒刑2 年6 月確定，於95年12月29日縮短刑期假釋出獄
    ，假釋中付保護管束，至96年9 月11日假釋始期滿。詎仍未
    戒除毒癮，於前案強制戒治執行完畢釋放後5 年內，復基於
    施用第二級毒品安非他命之犯意，於96年3 月9 日，在台北
    市○○○路的錢櫃KTV ，以將第二級毒品安非他命置入玻璃
    球內燒烤吸食煙霧之方式，施用第二級毒品安非他命1 次。
    嗣於96年3 月12日經臺灣士林地方法院檢察署執行保護管束
    人員通知到場採驗尿液查獲。
二、案經臺灣士林地方法院檢察署檢察官偵查起訴。
    理  由
一、上揭事實，業據被告甲○○於本院審理時坦承不諱（本院卷
    第34頁），且被告為警查獲後所採集之尿液，經送臺灣檢驗
    科技股份有限公司以「酵素免疫分析法」為初步檢驗、「氣
    相層析質譜儀法」為確認檢驗之檢驗結果，呈安非他命類陽
    性反應，此有該公司96年3 月22日濫用藥物尿液檢驗報告1
    份附卷可參（偵查卷第5 頁），此外復有臺灣士林地方法院
    檢察署受保護管束人採尿具結書、施用毒品犯受保護管束人
    採尿報到編號表、受保護管束人（被告）尿液檢體監管紀錄
    表（尿液檢體編號：000000000） 各1 份在卷足資佐憑。足
    認被告前開自白與事實相符，應可採信。被告前因於87年間
    施用毒品案件，經觀察、勒戒後，認無繼續施用毒品之傾向
    ，於87年9 月11日釋放出所，並由臺灣士林地方法院檢察署
    檢察官以87年度偵字第3457、5433、5692號為不起訴處分確
    定，又因施用毒品案件，經觀察、勒戒後，認有繼續施用毒
    品傾向，經法院裁定送強制戒治，嗣執行戒治後付保護管束
    ，於92年3 月17日管束期滿未經撤銷視為強制戒治執行完畢
    ，此有臺灣高等法院被告前案紀錄表在卷足稽，是被告於強
    制戒治執行完畢後5 年內再為本件施用毒品犯行，公訴人依
    法追訴，於法並無不合。從而，本案事證明確，被告犯行洵
    堪認定，應依法論科。
二、核被告所為，係犯毒品危害防制條例第10條第2 項之施用第
    二級毒品罪，其施用前持有第二級毒品安非他命之低度行為
    ，應為施用之高度行為所吸收，不另論罪。又被告前因施用
    毒品經臺灣士林地方法院檢察署檢察官以90年度毒偵字第19
    90號聲請簡易判決處刑，由本院以91年度士簡字第126 號判
    決處有期徒刑5 月確定，於93年5 月7 日執行完畢，有臺灣
    高等法院被告前案紀錄表在卷可稽，其於有期徒刑執行完畢
    後5 年內，故意再犯本件有期徒刑以上之罪，應依刑法第47
    條第1 項規定論以累犯，並加重其刑。爰審酌被告有多次施
    用毒品前科，經強制戒治及處刑後，竟又再度施用毒品，顯
    見其意志不堅，無法戒絕毒害，及本件犯罪之動機、手段、
    施用毒品為自戕行為，對身體健康產生危害、犯罪後於本院
    審判時尚能坦承犯行之態度等一切情狀，量處如主文所示之
    刑，以示儆懲。又本件被告犯罪時間在96年4 月24日以前，
    應依中華民國96年罪犯減刑條例第2 條第1 項第3 款之規定
    ，減其刑期二分之一，並諭知易科罰金之折算標準。
據上論斷，應依刑事訴訟法273 條之1 第1 項、第299 條第1 項
前段，毒品危害防制條例第10條第2 項，刑法第11條前段、第47
條第1 項、第41條第1 項前段，中華民國96年罪犯減刑條例第2
條第1 項第3 款、第7 條、第9 條，判決如主文。
本案經檢察官蔡啟文到庭執行職務。
中　　華　　民　　國　　96　　年　　11　　月　　8 　　日
                  刑事第四庭法  官  古振暉
以上正本證明與原本無異。
如不服本判決，應於判決送達後10日內，向本院提出上訴狀。
                            書記官  林靜枝
中　　華　　民　　國　　96　　年　　11　　月　　13　　日
附錄本判決論罪科刑依據法條全文
毒品危害防制條例第10條
施用第一級毒品者，處6 月以上5 年以下有期徒刑。
施用第二級毒品者，處3 年以下有期徒刑。
